臺灣花蓮地方法院民事裁定
111年度事聲字第3號
異  議  人  林文龍  
相  對  人  邱郁玲  
法定代理人  沈庭甄  
上列當事人間聲請確定訴訟費用額事件，異議人對於本院司法事
務官於中華民國111年5月4日所為111年度司他字第18號民事裁定
聲明異議，本院裁定如下：
    主  文
異議駁回。
    理  由
一、按司法事務官處理事件所為之處分，與法院所為者有同一之
    效力；當事人對於司法事務官處理事件所為之終局處分，得
    於處分送達後10日之不變期間內，以書狀向司法事務官提出
    異議；司法事務官認前項異議有理由時，應另為適當之處分
    ；認異議為無理由者，應送請法院裁定之。法院認第1項之
    異議為有理由時，應為適當之裁定；認異議為無理由者，應
    以裁定駁回之，民事訴訟法第240條之3、第240條之4第1項
    本文、第2項、第3項分別定有明文。經查，本院司法事務官
    就111年度司他字第18號依職權確定訴訟費用額事件，於民
    國111年5月4日裁定被告應向本院繳納之訴訟費用（下稱原
    裁定），異議人嗣於同年月13日聲明異議，經司法事務官認
    異議無理由而送請本院裁定，符合上開法律規定，先予說明
    。
二、本件異議意旨略以：伊與當事人毫無關係，應連帶給付賠償
    已賠過，伊也是受害者，請法官能重新審判等語。
三、按法院未於訴訟費用之裁判確定其費用額者，第一審受訴法
    院於該裁判有執行力後，應依聲請並得依職權以裁定確定之
    ，並應於裁定送達之翌日起，加給按法定利率計算之利息，
    民事訴訟法第91條第1項、第3項分別定有明文。又民事訴訟
    法第91條第1項所定之訴訟費用額程序屬非訟事件，僅在審
    究具有訴訟費用償還請求權之一造當事人所開列之費用項目
    ，及其提出支付費用之計算書等證據，是否屬於訴訟費用之
    範圍，以確定應負擔訴訟費用之他造當事人所應賠償其訴訟
    費用之數額，性質上係就訴訟費用負擔之裁判為補充性確定
    其數額之裁定程序。從而，於確定訴訟費用額之程序中，他
    造當事人自不得提出關於訴訟費用償還請求權業已清償、抵
    銷、免除、和解或罹於時效消滅等實體法上權利消滅之抗辯
    （最高法院109年度台抗字第277號裁定意旨參照）。
四、經查，異議人雖主張伊與當事人毫無關係，應連帶給付賠償
    已賠過，伊也是受害者云云。惟依前揭說明，確定訴訟費用
    額屬非訟事件，原裁定僅係確認異議人就本案訴訟判決所應
    賠償之訴訟費用具體數額為何，此與異議人所負債務是否有
    理由，或是否已清償等實體法上權利消滅等情，均屬無涉，
    異議人所提理由核屬實體法律關係之爭執，揆諸前揭說明，
    非本院於此所得審究。從而，本件異議意旨指摘原裁定之不
    當，求予廢棄，為無理由，應予駁回。
五、據上論結，本件異議為無理由，依民事訴訟法第240條之4第
    3項後段，裁定如主文。　　
中　　華　　民　　國　　111 　年　　6 　　月　　8 　　日
                民事庭第二庭  法　官  林敬展
以上正本係照原本作成。　　　　　　　　　
如對本裁定抗告須於裁定送達後10日內向本院提出抗告狀，並繳
納抗告費新臺幣1,000元。
中　　華　　民　　國　　111 　年　　6 　　月　　8 　　日
                              書記官  張芝瑜